【裁判字號】    99,訴,416
【裁判日期】    990913
【裁判案由】    偽造文書等
【裁判全文】
臺灣屏東地方法院刑事判決               99年度訴字第416號
公  訴  人  臺灣屏東地方法院檢察署檢察官
被      告  甲○○
上列被告因偽造文書等案件，經檢察官提起公訴（99年度偵字第
824號），本院於準備程序進行中，因被告就被訴事實為有罪之
陳述，經告知簡式審判程序意旨，並聽取公訴人及被告之意見後
，本院合議庭裁定由受命法官獨任依簡式審判程序審理，判決如
下：
    主  文
甲○○故買贓物，處拘役伍拾日，如易科罰金，以新台幣壹仟元
折算壹日，減為拘役貳拾伍日，如易科罰金，以新台幣壹仟元折
算壹日。緩刑貳年，並應於本判決確定後陸個月內支付被害人陳
登貴新台幣壹萬元之損害賠償。
    事  實
一、甲○○因其所有之車牌號碼GGR –113 號機車（引擎號碼SA
    DDB –103590號）老舊故障不堪使用，於民國96年3 月14日
    前某日，在屏東縣東港鎮鎮○路115 之16號住處內，將此部
    機車交予知情之林志明（林志明所涉牙保贓物部分，另由台
    灣屏東地方法院檢察署檢察官偵辦中）騎乘至乙○○所經營
    位於東港鎮○○路26之44號之機車修理店內修理。乙○○竟
    基於故買贓物及偽造私文書之犯意，先向不詳竊賊購得陳登
    貴於96年3 月14日在高雄縣鳥松鄉○○路失竊之機車（引擎
    號碼SA25GP-100185 、車牌號碼YB3-591 號機車），再在上
    開機車修理店內以其所有之砂輪機塗削竊得機車之引擎號碼
    ，復以所有之錐子、鐵鎚之工具鑄造車號GGR –113 號機車
    引擎號碼之鐵片模型後，用噴漆之方式將模型上號碼覆蓋至
    竊得機車之引擎上，以此方式偽造用以代表車輛製造商對其
    製造出廠車輛之識別與管理、公路監理機關對機車車籍之管
    理，具有私文書性質之引擎號碼，足生損害於陳登貴、車輛
    製造商及監理機關對於車籍管理之正確性，完成後再懸掛GG
    R –113 號之車牌（乙○○所涉部分另行審結）。於96年3
    月14日至31日之間某日，由林志明於上開住處將偽造完成之
    贓車交予甲○○。甲○○明知林志明所交付之機車外觀與其
    前所交付修理之GGR –113 號機車不同，鑰匙亦互異，顯係
    來路不明之贓物，仍基於故買贓車之故意，在其上開住處內
    買受並交付價金新台幣（下同）8 千5 百元。嗣於98年5 月
    18日，因不知情之林氏霜（甲○○之妻）騎乘上開機車行經
    屏東縣東港鎮○○○路186 號前，為警盤查後發覺為贓車進
    而循線查獲上情。
二、案經高雄市政府警察局小港分局報告台灣屏東地方法院檢察
    署檢察官偵查起訴。
    理  由
一、本件被告甲○○所犯係死刑、無期徒刑、最輕本刑為3 年以
    上有期徒刑以外之罪，其於準備程序就前揭被訴事實為有罪
    之陳述，經受命法官告知簡式審判程序之旨，並聽取其與公
    訴人之意見後，本院認無不得或不宜改依簡式審判程序進行
    之情事，依刑事訴訟法第273 條之1 第1 項、第284 條之1
    規定，裁定本件由受命法官獨任進行簡式審判程序，合先敘
    明。
二、上揭犯罪事實，業據被告於本院審理中坦承不諱，核與證人
    林志明、林氏霜、陳登貴所證情節相符，並有扣押物品目錄
    表、贓物認領保管單、車籍基本資料查詢畫面、高雄市政府
    警察局車輛尋獲電腦輸入單、機車車身及引擎照片13幀在卷
    可稽，復有扣案YB3-591 號機車鑰匙1 支可證，綜上足認，
    本案事證明確，被告上開犯行應堪認定。
三、核被告所為，係犯刑法第349 條第2 項之故買贓物罪。爰審
    酌被告素行良好，有台灣高等法院被告前案紀錄表1 份在卷
    可參，因資力不佳始以低價購入贓車之犯罪動機、犯罪之目
    的、造成被害人之損害數額，扣案機車業以發還予被害人，
    生活狀況、教育程度、犯後坦承犯行，有意願賠償予被害人
    之犯後態度各情，量處如主文所示之刑。又被告犯罪後，中
    華民國九十六年罪犯減刑條例業於96年6 月15日公布，並於
    96 年7月16日起施行，而被告上開故買贓物之犯罪時點，係
    在96年4 月24日之前，且所犯之罪核與該條例第2 條第1 項
    之規定相符，復無同條例第3 條限制減刑之除外情事存在，
    爰依該條例第2 條第1 項第3 款規定，減其上開宣告刑期2
    分之1 ，並審酌其職業及收入諭知易科罰金之折算標準。又
    被告未曾因故意犯罪受有期徒刑以上刑之宣告，此有前揭台
    灣高等法院被告前案紀錄表在卷可稽，其因一時失慮致罹刑
    典，犯罪後坦承犯行，已知悔悟，是其經此次罪刑之宣告後
    ，應知警惕，信無再犯之虞，參酌被告尚須撫育2 名幼子之
    家庭狀況，本院認對其所宣告之刑以暫不執行為適當，爰依
    刑法第74條第1 項第1 款併予宣告緩刑2 年，以啟自新。惟
    兼衡被害人所受之損害，併依同法第74條第2 項第3 款，命
    被告應於本判決確定後6 個月內，向被害人陳登貴支付如主
    文所示之損害賠償金。前開被告所應支付予被害人陳登貴之
    金額，依刑法第74條第4 項之規定，得為民事強制執行名義
    。此外，倘被告未遵循本院所諭知如主文所示緩刑期間之負
    擔，情節重大者，檢察官尚得依刑事訴訟法第476 條、刑法
    第75條之1 第1 項第4 款規定向本院撤銷緩刑之宣告，附此
    敘明。又扣案之YB3-591 號機車鑰匙1 支為被害人陳登貴所
    有，故不為沒收之宣告，併此敘明。
四、被告乙○○所涉部分另行審結。
據上論斷，應依刑事訴訟法第273 條之1 第1 項、第299 條第1
項前段，刑法第349 條第2 項、第41條第1 項前段、第74條第1
項第1 款、第2 項第3 款，中華民國96年罪犯減刑條例第2 條第
1 項第3 款、第7 條，刑法施行法第1 條之1 ，判決如主文。
本案經檢察官李秀玲到庭執行職務
中    華    民    國    99    年    9     月    13    日
                  刑事第五庭    法  官  劉怡孜
以上正本證明與原本無異。
如不服本判決應於收受判決後10日內向本院提出上訴書狀，並
應敘述具體理由；其未敘述上訴理由者，應於上訴期間屆滿後
20日內向本院補提理由書（均須按他造當事人之人數附繕本）
「切勿逕送上級法院」。
中    華    民    國    99    年    9     月    13    日
                                書記官  姜宜泰
附錄論罪科刑法條：
中華民國刑法第349條（普通贓物罪）
二、搬運、寄藏、故買贓物或為牙保者，處5 年以下有期徒刑、
    拘役或科或併科1 千元以下罰金。

司法院資訊處製作；財團法人民間司法改革基金會備份。
